【裁判字號】    90,易,2906
【裁判日期】    901005
【裁判案由】    賭博
【裁判全文】
臺灣高雄地方法院刑事判決                          九十年度易字第二九六號
    公  訴  人  臺灣高雄地方法院檢察署檢察官
    被      告  甲○○
    被      告  乙○○
    被      告  丁○○
右列被告等因賭博案件，經檢察官提起公訴（九十年度偵字第九○五四號），本院判
決如左：
    主  文
甲○○、乙○○、丁○○共同以賭博為常業，甲○○、乙○○各處有期徒刑伍月，丁○○處有期徒刑參月，如易科罰金，均以參佰元折算壹日。
扣案之電動賭博機具「水果精靈」貳台、「碰碰球二代」壹台、「春秋二代」壹台、
「孔雀王二代」壹台、「大舞台」壹台、「動物柏青樂」壹台、「小舞台」壹台、「
滿貫大亨」柒台、「台灣大老二」壹台、「列車」壹台、「王牌對決」壹台、「金樸
克」貳台、「辣妹十三張」壹台、「夢幻金明星」壹拾貳台、「香港賽馬」壹台、「
賽馬」壹台、賭資新臺幣陸仟貳百柒拾元、新臺幣肆萬伍仟零柒拾元、壹仟分之計分
卡參拾伍張、伍佰分之計分卡壹拾貳張、壹佰分之計分卡壹拾陸張及營業日報表伍張
等物，均沒收。
    事  實
一、乙○○前曾於民國八十九年十月間因違反電子遊戲場業管理條例案件，經法院判
    處罰金新臺幣五十萬元，緩刑三年確定，（不構成累犯），猶不知警惕。乙○○
    於九十年一月間起，與其妻甲○○共同意圖營利，自九十年一月間起，在高雄市
    新興區○○○路三二八號一樓經營「世昌遊藝場」（招牌懸掛酷拉斯遊藝場），
    並在該公眾得出入場所，擺設甲○○所有，可供賭博用之電動機具「水果精靈」
    二台、「碰碰球二代」一台、「春秋二代」一台、「孔雀王二代」一台、「大舞
    台」一台、「動物柏青樂」一台、「小舞台」一台、「滿貫大亨」七台、「台灣
    大老二」一台、「列車」一台、「王牌對決」一台、「金樸克」二台、「辣妹十
    三張」一台、「夢幻金明星」十二台、「香港賽馬」一台、「賽馬」一台等，與
    不特定之賭客，以現金十：一、一：一、五：一、一：五、一：十、一：二十不
    等之比率換取一定之分數，供該電動賭博機具玩賭，並按各電動賭博機具押注後
    中彩數額之不同，計算所得之分數，若賭客贏取至一定之累計積分，則可兌換賭
    金，輸即由甲○○贏取押注金額之方式，現場雇有丁○○負責電動賭博機具開分
    、洗分及兌換現金之工作，與賭客從事對賭財物之行為，其三人均恃之維生，以
    之為常業。迄九十年五月七日十八時二十分許，在上揭處所，賭客丙○○（另案
    由檢察官聲請簡易判決處刑）玩賭畢，向丁○○表示欲洗分兌換賭金新臺幣（下
    同）一百元，經丁○○按下洗分鈕，將一百元置於丙○○玩賭之「滿貫大亨」機
    台上時，經警當場查獲，並扣得上揭電動賭博機具共三十五台、賭資六千一百七
    十元、一千分之計分卡三十五張、五百分之計分卡十二張、一百分之計分卡十六
    張及營業日報表五張等物，另自丁○○身上起獲被告甲○○所有，預備供賭博所
    用之現金四萬五千零七十元。
二、案經高雄市政府警察局新興分局移請臺灣高雄地方法院檢察署檢察官偵查起訴。
    理  由
一、訊據被告甲○○、乙○○及丁○○均矢口否認有上揭犯行，被告甲○○辯稱：伊
    是合法經營，並無賭博情事云云，被告乙○○則諉稱：警方查獲時，伊雖有在場
    買便當給被告甲○○食用，惟伊並未參與經營「世昌遊藝場」云云，至於被告丁○○則諉稱：伊並未與賭客丙○○兌換現金，當初是一位不詳姓名的客人要洗分
    ，但因沒有卡，所以伊請該名客人等一下，才拿一百元在那邊，是證人丙○○誤
    會把一百元拿走了，原本丙○○是要拿計分卡的云云。經查：
（一）被告甲○○自九十年一月間起經營公眾得出入，位於高雄市新興區○○○路三
      二八號之「世昌遊藝場」（店面所懸掛之招牌為酷拉斯遊藝場），內部擺設電
      動機具「水果精靈」二台、「碰碰球二代」一台、「春秋二代」一台、「孔雀
      王二代」一台、「大舞台」一台、「動物柏青樂」一台、「小舞台」一台、「
      滿貫大亨」七台、「台灣大老二」一台、「列車」一台、「王牌對決」一台、
      「金樸克」二台、「辣妹十三張」一台、「夢幻金明星」十二台、「香港賽馬
      」一台、「賽馬」一台等，以現金十：一、一：一、五：一、一：五、一：十
      、一：二十不等之比率換取一定之分數，提供該電動機具予客人把玩，並按各
      電動機具押注後中彩數額之不同，計算所得之分數，被告甲○○於九十年五月
      初許雇用被告丁○○在現場負責開分及洗分等工作之情，業據被告甲○○、丁○○供承在卷，且有營利事業登記證、臨檢現場檢查紀錄各一紙、照片十八幀
      在卷、及上開扣案之電動機具「水果精靈」等共三十五台可稽，故上開事實堪
      予認定。
（二）被告丁○○及甲○○於警訊及偵查中，就證人丙○○如何洗分及按下洗分鈕兌
      換現金，「世昌遊藝場」於客人把玩機台完畢可以兌換賭資、寄分卡與寄檯等
      事實，業已供承甚明，已難認渠等本院審理時之辯詞為可採。再證人丙○○把
      玩電動機具之過程，參諸其於警訊中證陳：伊於九十年五月七日先投入十元硬
      幣於「滿貫大亨」之機台內，螢幕上有一分的積分，玩打中獎得到十分的積分
      ，伊便問被告丁○○是否可以兌換現金，丁○○回答說可以，便按下洗分鈕，
      然後從口袋拿出一百元紙鈔在伊所玩打之「滿貫大亨」機台，伊拿起來要放進
      自己口袋時，就被警方當場查獲等語。核與證人即喬裝為賭客之查獲員警艾華
      翰於本院審理中證陳：證人丙○○大聲示意要洗分，被告丁○○就過來看機台
      的分數，按下洗分紐，放一百元現鈔在機台上面，之後伊就採取行動等語相符
      ，益可徵被告甲○○及丁○○前開於警訊及偵查中之供詞，洵屬有據，自足採
      為本案事實認定之依據。
（三）至於扣案電動機具「大舞台」之玩法，係由店方開分後讓機台自己運轉，沒有
      人為操作之因素，也無法依個人技巧之高低來控制機台分數，或延長娛樂時間
      ，可見把玩者僅能被動的接受機具自行運轉之結果，其分數之累積及減少，均
      繫諸於偶然及運氣成份，業據被告丁○○及甲○○供述明確，足認扣案之電動
      機具與一般賭具之特徵相仿，另佐以證人丙○○及艾華翰證陳之語，足見扣案
      之電動機具係供作賭博機具所用。又扣案之電動賭博機具「水果精靈」等共有
      三十五台，其規模非小，且有營業日報表五紙、一千分、五百分、一百分之計
      分卡共六十一張、自扣案之電動賭博機具內起出之賭資六千一百七十元、被告
      丁○○交付予證人丙○○之現金一百元及自被告丁○○身上起獲之現金四萬五
      千零七十元等可資佐憑，益徵渠等係以陳列上開電動賭博機具從事與客人對賭
      ，並以之為常業之事實，故被告甲○○及丁○○所辯顯係卸責之詞，不足採信
      。
（四）被告丁○○於警訊時已供明：有一個年輕人問伊說可不可以洗分，伊答可以，
      伊有從口袋中拿出一百元放在機台上，而那一百元是被告乙○○（筆錄誤載為
      黃文彰）叫伊找錢給客人的等語，雖被告乙○○辯稱係因伊從廁所出來，聽到
      客人說還沒找錢給他，伊就問被告丁○○是否還沒找錢給客人云云，且被告丁○○亦於本院審理中附合其詞，惟經本院隔離訊問其二人後，被告丁○○陳稱
      ：被告乙○○有聽到有客人說一百元沒有找他，客人拿五百元出來，不曉得是
      玩孔雀還是春秋，客人消費四百元要找一百元，客人伊不認識云云，另被告乙○○則對於客人拿多少錢出來，消費多少錢，消費何種類，須找一百元給何人
      之細節均無法明確陳述，故尚難以被告丁○○上開於本院審理陳述之詞，遽引
      為其有利事實之認定。另參諸證人艾華翰於本院審理時結證陳：伊與另一位同
      仁喬裝客人到現場把玩約一小時，當天店內有很多客人，伊有看到被告乙○○
      在櫃台內，有時會出來走動，但並未聽到有客人說要找一百元的事等語，佐以
      證人丙○○於本院審理時結證述及：被告乙○○案發時是在跟客人聊天之詞，
      益彰顯被告丁○○於警訊中所述是被告乙○○指示其將一百元交付予證人丙○○之詞，信而有徵，應足採信，足證被告乙○○與甲○○間，就經營「世昌遊
      藝場」及提供電動賭博機具與客人對賭之行為間，有犯意聯絡及行為分擔之事
      實，故被告丁○○於本院審理中所為有利於被告乙○○之陳述，顯係迴護之語
      ；而被告乙○○所辯，亦係臨訟卸責之語，均不足採信。故本案事證已臻明確
      ，被告甲○○、乙○○及丁○○之犯行均堪予認定。
二、核被告所為，均係犯刑法第二百六十七條之常業賭博罪。被告乙○○、甲○○及
    丁○○就上開犯行間，有犯意聯絡及行為分擔，皆為共同正犯。爰審酌被告乙○○前曾於八十九年十月間因違反電子遊戲場業管理條例案件，經法院判處罰金新
    臺幣五十萬元，緩刑三年確定，此有臺灣高雄地方法院檢察署刑案資料查註紀錄
    表及本院九十年度簡上字第四九號刑事判決各一份在卷足按，足見其未能因前揭
    緩刑之宣告，收警惕之效，且被告提供本案電動賭博機具之數量達三十五部，足
    以敗壞社會風氣，助長僥倖之心；再被告三人於犯罪後皆飾詞圖卸，冀免刑責，
    態度非佳；惟念及被告丁○○並無前科，品行尚佳，此有前揭臺灣高雄地方法院
    檢察署刑案資料查註紀錄表足按，其參與程度較為輕微等一切情狀，分別量處如
    主文所示之刑，及易科罰金之折算標準，藉資懲儆。扣案當場供賭博用之電動機
    具「水果精靈」二台、「碰碰球二代」一台、「春秋二代」一台、「孔雀王二代
    」一台、「大舞台」一台、「動物柏青樂」一台、「小舞台」一台、「滿貫大亨
    」七台、「台灣大老二」一台、「列車」一台、「王牌對決」一台、「金樸克」
    二台、「辣妹十三張」一台、「夢幻金明星」十二台、「香港賽馬」一台、「賽
    馬」一台等物、自該機具內起出之賭資六千一百七十元、被告丁○○交付予證人
    丙○○之賭金一百元等物，應依刑法第二百六十六條第二項之規定宣告沒收。另
    自被告丁○○身上起出之現金四萬五千零七十元，係預備供被告丁○○交付予客
    人洗分之賭金所用，業據證人丙○○於警訊時證述甚詳，而一千分之計分卡十五
    張、五百分之計分卡十二張、一百分之計分卡十六張及營業日報表一張等物，係
    用以供實施本案賭博犯行所用之物，均屬被告甲○○所有，業經其供述在卷，爰
    均依刑法第三十八條第一項第二款之規定，併予宣告沒收。至於扣案之員工考勤
    表一紙，則為被告甲○○作為紀錄員工出席情形，已據被告甲○○供陳明確，尚
    與本案賭博情節無直接關聯，故未為沒收之諭知，併此敘明。
據上論斷，應依刑事訴訟法第二百九十九條第一項前段，刑法第二十八條、第二百六
十七條、第四十一條第一項、第二百六十六條第二項、第三十八條第一項第二款，罰
金罰鍰提高標準條例第一條前段、第二條判決如主文。
中      華      民      國      九十      年      十      月     五     日
                                臺灣高雄地方法院刑事第二庭
                                      法  官    李代昌
右正本證明與原本無異。
如不服本判決，應於判決送達後十日內，向本院提出上訴狀。
                                      書記官    吳月華
中      華      民      國      九十      年      十      月     八     日
附錄本判決論罪科刑法條全文
刑法第二百六十七條
以賭博為常業者，處二年以下有期徒刑，得併科一千元以下罰金。


司法院資訊處製作；財團法人民間司法改革基金會備份。
